# 尚未出资的子公司是否纳入合并？

提问人：ccj2012 时间：2018-03-22 18:11:51
对于新设的子公司，母公司尚未出资，但是母公司已经给子公司提供了关联方借款，用于子公司的日常运营，这种情况下，子公司是否还要纳入合并范围，此外，母公司与子公司的往来和交易是否需要抵消？

回答人：chenyiwei
母公司对子公司有出资不是控制子公司的前提。如果虽未出资，但提供了子公司所需的资源，并据此主导子公司的财务和经营等相关活动并据此享有可变回报的，仍应纳入合并报表范围。

提问人：安好 时间：2019-03-24 15:46:07
请教陈总，这种情况下合并中是不是全额确认为少数股东权益，母公司并不能享有权益？

回答人：chenyiwei
不排除母公司可通过收取管理费、收益分成等方式取得收益，所以并不是所有净利润一定都归属少数股东。